---
title: "第一次作业你的报告题目"
CJKmainfont: Songti SC
author: "夏章印"
date: "`r Sys.Date()`"
always_allow_html: true
output:
  pdf_document:
    latex_engine: xelatex
  word_document:
    toc: yes
  html_document:
    code_folding: show
    fig_caption: yes
    fig_width: 10
    highlight: tango
    number_sections: yes
    theme: cosmo
    toc: yes
---

```{r setup, include = FALSE,echo = FALSE}
knitr::opts_chunk$set(echo = FALSE,error = FALSE, warning = FALSE, message = FALSE,
                      out.width = "100%", split = FALSE, fig.align = "center",
                      fig.showtext= TRUE, fig.show = "hold")
#load library
library(tidyverse)
library(kableExtra)
library(lubridate)
library(scales)
library(plotly)
library(patchwork)
library(ggrepel)
```

# 你的主要发现

1.  发现1

2.  发现2

3.  发现3

# 数据介绍

本报告**链家**数据获取方式如下：

报告人在2023年9月12日获取了[链家武汉二手房网站](https://wh.lianjia.com/ershoufang/)数据。

-   链家二手房网站默认显示100页，每页30套房产，因此本数据包括3000套房产信息；

-   数据包括了页面可见部分的文本信息，具体字段及说明见作业说明。

**说明：**数据仅用于教学；由于不清楚链家数据的展示规则，因此数据可能并不是武汉二手房市场的随机抽样，结论很可能有很大的偏差，甚至可能是错误的。

```{r, echo = FALSE, warning=FALSE}

# 载入数据和预处理
# lj<- read_csv("/Users/xxx/03-WHU/03-Projects/whu-mem/02-analysis/github/1st_assignment_eda-xzy1990/data/2023-09-12_cleaned.csv")
lj<- read_csv("./data/2023-09-12_cleaned.csv")
# EDA ---------------------------------------------------------------------

## 如下语句可以解决画图中的中文显示问题，当然你可以用showtext包来解决

# theme_set(theme(text = element_text(family="Noto Sans SC",size = 10))) #这里family设置成你系统中的中文字体名。

# 做一些数据预处理，比如把字符型变成factor。
lj <- lj %>%
  mutate(across(where(is.character), as.factor)) %>%
  mutate(property_height = as.factor(property_height))
```

# 数据概览

数据表（lj)共包括`r names(lj)`等`r ncol(lj)`个变量,共`r nrow(lj)`行。表的前10行示例如下：

```{r}
lj %>% 
  head(10) %>%
  kable(caption = "武汉链家二手房") %>% 
  kable_styling()
```

各变量的简短信息：

```{r}
glimpse(lj)
```

各变量的简短统计：

```{r}
summary(lj)
```

-   直观结论1

    从glimpse(lj)的结果可以看出：

    1.整个数据集一共有3000行，18列\
    2.其中数值类型数据7列，字符类型数据有9列\
    3.direction2/property_height/near_subway/if_2y/vr数据中存在空值(NA)

-   直观结论2

    从summary(lj)的结果可以看出：

    1.  数据集中chr字符类型转换为factor因子型后的变量，显示了部分变量类型的频数\
        1.1. 按小区名称汇总：东立国际有22套、保利中央公馆有16套、朗诗里程16套等等\
        1.2. 按小区区域汇总：白沙洲有167套、盘龙城126套、四新116套等等\
        1.3. 按小区主要和次要朝向，统计，绝大部分房子是坐北朝南的户型\
        1.4. 其中简装634套、精装1757套，毛坯436套\
        1.5. 板楼居多，有1781套\
        1.6. 所挂的房源一半都离较近，说明该市的地铁较发达，或者房源标注近地铁有利于房源销售\
        1.7. 所挂的房源绝大部分都有钥匙，随时可以看房\
        1.8. 所挂的房源绝大部分支持VR看房\
        1.9. 满二的房源接近一半
    2.  数据集中每个num数值型变量都做了基本的统计，包括：最小值、第一个四分位、中位数、均值、第三个四分位、最大值\
        2.1.房屋的总价：在10.6w-1380w之间，中位数和均值相近；第一个四分位和第三个四分位与最小值和最大值相差很大，并且有异常值\
        2.2.房屋的均价：50%访问的均价在10799-18211之间，与均价15148比较吻合，最高的有44656的单价\
        2.3.房屋的房间数为1、2、3，最大有7个房间\
        2.4.层高，最小2层，最高62层\
        2.5.房源的关注数，数据存在右偏，最小均值和中位数，有一些变异数据

# 探索性分析

## 变量1(property_name)的数值描述与图形

```{r, fig.show='hold'}
# 分析property_name房屋所处小区情况
# 按小区统计挂载的房源总数，从大到小排序
property_name_sum <- lj %>%
  group_by(property_name) %>%
  count() %>%
  arrange(desc(n)) 
property_name_sum

# 画条形图直观展示，从大到下排序，前20个
property_name_sum %>%
  head(20) %>%
  ggplot(aes(x = reorder(property_name, -n), y = n)) +
    geom_bar(stat = "identity", fill = "steelblue") + 
    geom_text(aes(label = n), vjust = -0.3) +
  labs(title = "Top 20 Count of property_name",
         x = "Property Name",
         y = "Count") +
  theme_minimal() +
  theme(axis.text.x = element_text(angle = 45, hjust = 1))

# 用词云的方式显示
library(jiebaR)
library(wordcloud2)
wordcloud2(freq(segment(as.character(lj$property_name), worker())))

```

发现：

-   东立国际挂的房源最多有22套，其余依次是暴力中央公馆16套、朗诗里程16套、恒大名都15套......

-   根据词云显示，小区的名称中喜欢用国际、保利、一期、小区、万科、金地等词

## 变量2(property_region)的数值描述与图形

```{r}
# 分析property_region所处区域
property_region_sum <- lj %>%
  group_by(property_region) %>%
  count() %>%
  arrange(desc(n))

property_region_sum 

# 按大到小展示TOP20
property_region_sum %>%
  head(20) %>%
ggplot(aes(x = reorder(property_region, -n), y = n)) +
  geom_bar(stat = "identity", fill = "steelblue", color = "white") +
  geom_text(aes(label = n), vjust = -0.3) +
  labs(title = "Histogram of Property Counts by Property Name",
       x = "Number of Properties",
       y = "Frequency") +
  theme_minimal() +
    theme(axis.text.x = element_text(angle = 45, hjust = 1))


```

发现：

-   热门的房源区域依次为白沙洲（167套）、盘龙城（126套）、四新（116套）、光谷东（112套）、金银湖（97套）......

## 变量(price_ttl)的数值描述与图形

```{r, warning=FALSE}

discoverData <- function(var){
  # 查看数据的集中趋势：最小值、1分位、中位数、平均值、3分位、最大值
  print(summary(var))
  
  # 查看数据的离散趋势：极差、四分位差、方差、标准差
  print(cat("range:", range(var)))
  print(cat("IQR:", IQR(var)))
  print(cat("var:", var(var)))
  print(cat("sd:", sd(var)))
  
  # 查看数据的分布形状：偏度、峰度
  print(cat("skewness:", e1071::skewness(var)))
  print(cat("kurtosis:", e1071::kurtosis(var)))
}

discoverDataWithboxplot <- function( var ){
  
  # 绘制图形，箱体图
  df <- data.frame(x=var)
  df %>%
    ggplot(aes(x=x)) +
    geom_boxplot() +
    geom_vline(xintercept = median(var), color = "red", size = 1) + 
    geom_vline(xintercept = quantile(var, c(0.25, 0.75)), color = "blue") +
    geom_vline(xintercept = range(var), color='red') + 
    geom_vline(xintercept = quantile(var, 0.25) - 1.5 * IQR(var), color = "black") +
    geom_vline(xintercept = quantile(var, 0.75) + 1.5 * IQR(var), color = "black")
}

discoverData(lj$price_ttl)
discoverDataWithboxplot(lj$price_ttl)

```

发现：

-   房屋总价存在多个右偏的异常高值（离群点）

-   中位数（137.0）和均值（155.9）相差不大，数据分布相对对称给，略有右偏

-   最大值（1380.0）远大于上限值，为极端值

## 变量(price_sqm)的数值描述与图形

```{r}
discoverData(lj$price_sqm)
discoverDataWithboxplot(lj$price_sqm)
```

发现：

-   房屋单价跟房屋总价的特征基本一致

## 变量(bedrooms)的数值描述与图形

```{r}
discoverDataWithHistogram <- function(var) {
  # 绘制图形，条形图
  df <- data.frame(x=var)
  df %>%
    ggplot() +
    geom_histogram(aes(x), fill = "steelblue")
  
}
discoverData(lj$bedrooms)
discoverDataWithHistogram(lj$bedrooms)
```

发现：

-   房源2房和3房居多

## 变量(livingrooms)的数值描述与图形

```{r}
discoverData(lj$livingrooms)
discoverDataWithHistogram(lj$livingrooms)
```

发现：

-   大部分是2厅或者1厅的房源，2厅较多，其次是1厅

## 变量(building_area)的数值描述与图形

```{r}
discoverData(lj$building_area)
discoverDataWithHistogram(lj$building_area)
lj %>%
  ggplot(aes(x=building_area)) +
  geom_histogram(aes(y=..density..), binwidth = 0.5) +
  scale_x_continuous(limits = c(0,300)) + 
  geom_density(color='blue')

```

发现：

-   房屋面积分布呈正态分布

## 变量(directions1)的数值描述与图形

```{r}
# 汇总分类统计绘图
groupStatsPlot <- function(var){
  data.frame(x = var) %>%
    group_by(x) %>%
    count() %>%
    ggplot(aes(x=reorder(x, -n), y = n)) +
      geom_bar(stat = "identity", fill = "steelblue") + 
      geom_text(aes(label = n), vjust = -0.3)
}

groupStatsPlot(lj$directions1)
```

发现：

-   主要朝向80% 朝南

## 变量(directions2)的数值描述与图形

```{r}
groupStatsPlot(lj$directions2)
```

发现：

-   次要朝向55%的数据缺失，剩余中有90%朝北

## 变量(decoration)的数值描述与图形

```{r}
groupStatsPlot(lj$decoration)
```

发现：

-   接近60%的房子为精装，20%简装，14%毛坯

## 变量(property_t_height)的数值描述与图形

```{r}
discoverData(lj$property_t_height)

groupStatsPlot(lj$property_t_height)
```

发现：

-   高层32/33/34层的楼房居多，其次是18/6/11/楼的居多

## 变量(property_style)的数值描述与图形

```{r}
groupStatsPlot(lj$property_style)
```

发现：

-   房源中建筑形式为板楼居多，共1781套，约60%

## 变量(near_subway)的数值描述与图形

```{r}
groupStatsPlot(lj$near_subway)

```

发现：

## 变量(if_2y)的数值描述与图形

```{r}
groupStatsPlot(lj$if_2y)

```

发现：

-   满两年的房源共1264套，占比42%

## 变量(has_key)的数值描述与图形

```{r}
groupStatsPlot(lj$has_key)

```

发现：

-   有钥匙可随时看房的有2525套，占比84%

## 变量(vr)的数值描述与图形

```{r}
summary(lj$vr)
```

发现：

-   可VR看装修的有2084套，占比70%
-   数据中存在一些异常数据

## 探索问题1：哪些区域和哪些小区最受欢迎

```{r, message=FALSE, warning=FALSE}
# 根据关注度推算受欢迎程度
# 计算各区域的平均关注度，TOP10
lj %>%
  group_by(property_region) %>%
  summarise(
    avg_followers = round(mean(followers, na.rm=TRUE),1)
  ) %>%
  arrange(desc(avg_followers)) %>% 
  head(10) %>%
  ggplot(aes(x = reorder(property_region, -avg_followers), y = avg_followers)) +
  geom_bar(stat = "identity", fill = "steelblue") +
  geom_text(aes(label = avg_followers), vjust = -0.3) +
  labs(title = "各区域平均关注度",
       x = "区域",
       y = "平均关注人数") +
  theme_minimal() +
  theme(axis.text.x = element_text(angle = 45, hjust = 1)) 

# 计算各小区的平均关注度，TOP10
lj %>%
  group_by(property_name) %>%
  summarise(
    avg_followers = round(mean(followers, na.rm=TRUE),1)
  ) %>%
  arrange(desc(avg_followers)) %>% 
  head(10) %>%
  ggplot(aes(x = reorder(property_name, -avg_followers), y = avg_followers)) +
  geom_bar(stat = "identity", fill = "steelblue") +
  geom_text(aes(label = avg_followers), vjust = -0.3) +
  labs(title = "各小区平均关注度",
       x = "小区名称",
       y = "平均关注人数") +
  theme_minimal() +
  theme(axis.text.x = element_text(angle = 45, hjust = 1)) 
  # theme(text=element_text(family="Noto Sans SC",size=12,face = "bold"))

```

发现：

-   最受欢迎的区域位置依次为：常青路、武广万松园、大智路、中南丁字桥...
-   最后欢迎的小区依次为：十里合府、阜华领秀中南、万达公馆、中环星干线...

## 探索问题2：市场上主流的房型是几室几厅

```{r}
lj %>%
  mutate(houseroomtype = paste(bedrooms, "室", livingrooms, "厅")) %>%
  group_by(houseroomtype) %>%
  count() %>%
  ggplot(aes(x = reorder(houseroomtype, -n), y = n)) + 
    geom_bar(stat = "identity", fill = "steelblue") + 
    geom_text(aes(label = n), vjust = -0.3) +
    labs(title = "主流的房型",
       x = "房型",
       y = "总数") +
    theme_minimal() +
    theme(axis.text.x = element_text(angle = 45, hjust = 1)) 
```

发现：

-   市面上主流的房型排名第一的是三室两厅，剩下的依次是2室2厅、2个1厅，3室1厅...

## 探索问题3：区域与房价的关系

```{r}
# 计算各区域的平均总价和平均单价, 大于3套的为有效区域
price_summary <- lj %>%
  group_by(property_region) %>%
  summarise(
    avg_price_sqm = mean(price_sqm, na.rm = TRUE),
    cnt = n()
  ) %>%
  filter(cnt > 3) %>%
  arrange(desc(avg_price_sqm))

# 总体的均价
(all_region_sqm = mean(lj$price_sqm, na.rm = TRUE))

price_summary

# 绘制各区域房屋均价的条形图
price_summary %>% 
ggplot( aes(x = reorder(property_region, -avg_price_sqm), y = avg_price_sqm), width = 100, height = 8) +
  geom_bar(stat = "identity", fill = "steelblue") +
  labs(title = "各区域平均房屋总价",
       x = "区域",
       y = "平均房屋总价（万元）") +
  theme_minimal() +
  theme(axis.text.x = element_text(angle = 45, hjust = 1)) +
  geom_hline(yintercept = all_region_sqm, color='red') +
    annotate("text", x = nrow(price_summary) * 0.95, y = all_region_sqm, 
             label = paste0("总体均价: ", round(all_region_sqm, 2)), color = 'red', hjust = 1, vjust=-1) 

```

发现：

-   各区域的核心位置均价较高，依次是中北路（32727）、水果湖（28561）、黄埔永清（24956）、三阳路（24777）...

-   有一半区域的均价在总体均价上

## 探索问题4：产证满两年对房屋单价的影响

```{r}

lj <- lj %>%
  mutate( is_2y = ifelse(is.na(if_2y), "不满两年", ifelse(if_2y == '房本满两年', "满两年", "不满两年")))

# 绘制箱线图
ggplot(lj, aes(x = is_2y, y = price_sqm, fill = is_2y)) +
  geom_boxplot(color = "black", alpha = 0.7) +
  labs(title = "产证满两年对房屋单价的影响",
       x = "产证是否满两年",
       y = "房屋单价（元）") +
  theme_minimal() +
  scale_fill_brewer(palette = "Set2") +
  theme(axis.text.x = element_text(size = 12))

```

发现：

-   房屋的产证是否满两年对房屋的价格基本没有大的影响

## 探索问题5：房子面积和房间数，对房屋单价的影响

```{r}
# 房屋面积、房间数与单价的关系
lj %>% 
  ggplot(aes(x = building_area, y = price_sqm), color=bedrooms) +
  geom_point(aes(color=bedrooms)) + 
  geom_smooth(se = FALSE, color = "red") +
  facet_wrap( . ~ bedrooms, nrow=2, scales = "free_x") 

```

发现：

-   三房和四房的面积与均价成正比，面积越大，房子的单价越高

# 发现总结

1.购房者对位置比较看重，核心区域的房子比较受欢迎，关注量多，均价也高；\
2.三室两厅是市面上主流的户型，比较受购房者的青睐；\
3.产证是否满二对房屋单价的影响不大；\
4.小房子的均价差异不大，大房子主要是改善，房子的面积越大，单价越高。
